# 「求助陈版主」关于长投的投资收益亏损

提问人：吱呀吱呀 时间：2023-08-13 17:34:59
陈版主，您好，以下三条内容我没分清区别，现在这三条都在适用吗？有什么区别呢，感觉再说一件事，但却有三种不同的处理方式。
①《监管规则适用指引-会计类第 3 号文》
权益法核算下，被投资单位所有者权益发生变动时，投资方 应按照其分享比例调整长期股权投资账面价值（损益调整、其他综合收益及其他权益变动），并相应确认投资损益、其他综合收益及资本公积，以反映被投资单位所有者权益变动情况。
如果投资方长期股权投资已冲减至零并存在未确认的投资净损失，后续当被投资单位的净资产增加时，投资方应先按照其分享比例以及被投资单位净资产变动项目，分别确认相关投资损益、其他综合收益、资本公积以及长期股权投资账面价值；再按照当期应享有的被投资单位净资产变动净额与前期未确认的投资净损失两者孰低，确认前期未确认的投资净损失，尚未确认的投资净损失继续在备查簿中登记。
②【监管规则适用指引 01 】权益法下顺流交易产生的未实现内部交易损益抵销相关会计处理对于与联营企业、合营企业之间发生的顺流交易，投资方在应用权益法确认享有的净损益时，应将顺流交易产生的未实现内部交易损益，按其享有比例予以抵销。在长期股权投资账面价值已减记至零的情况下，考虑长期股权投资账面价值不应出现负数，投资方应当将长期股权投资账面价值不足以抵销的部分确认为递延收益，待后续相关损益实现时再结转至损益。
③投资企业在确认应分担被投资单位发生的亏损时，具体应按照以下顺序处理：
第一步，减记长期股权投资的账面价值；
第二步，减记其他实质上的净投资；
第三步，确认预计负债；
第四步，账外备查登记。如果被投资企业以后期间实现盈利，按相反顺序调整。

回答人：chenyiwei
1 、这是对《企业会计准则解释第 9 号》作了一定的补充和澄清，解决了“投资方未确认的投资净损失是否可以由应享有被投资单位未来企业的其他权益变动份额弥补”和“在被投资单位实现净利润或其他综合收益增加净额时，投资方弥补前期投资方未确认的投资净损失如何根据本期增加净额的类型进行具体操作”的问题。要求投资方一方面确认更多的资本公积，另一方面确认更多的投资损失，由此导致更少的净利润，相对更为谨慎。
2 、这个问题是指需抵销的与联营企业之间顺流交易未实现损益金额超出长期股权投资余额时的处理。但被投资企业本身并不一定是处于资不抵债状态。
3 、这是权益法核算时对确认被投资企业亏损的一般原则。不涉及被投资企业因吸收外部投资等原因使得净资产变为正数（即①）等特殊情况。